臺灣高等法院刑事判決
                          九十一年度上更(一)字第四六五號
上　訴　人
即　被　告　　賀恭正　男　三十六歲（民國○○○年○月○日
　　                               生）
（另案在臺灣岩灣技能訓練所執行感訓處分中）
              身分證統一編號：Ｚ○○○○○○○○○號
指定辯護人　　本院公設辯護人　李廣澤
右上訴人即被告因妨害性自主等案件，不服臺灣板橋地方法院九
十年度訴字第六０一號，中華民國九十年七月三十一日第一審判
決（起訴案號：臺灣板橋地方法院檢察署九十年度偵字第四六三
三號、第六一九四號、第六二０三號）提起上訴，判決後，由最
高法院撤銷發回，本院判決如左：
    主  文
原判決撤銷。
丙○○連續攜帶兇器對十四歲以下之女子以脅迫而為性交，累犯，
處有期徒刑拾捌年
，未扣案自製水果刀壹支及未扣案手銬壹付均沒收，並應於刑之
執行前令入相當處所
施以治療，其期間至治癒為止，但最長不得逾參年。
    事  實
一、丙○○於民國（下同）七十八年間因強姦案，經判處有期徒刑
    七年六月確定，於八十二年六月二十三日假釋出監，惟於假
    釋期間又因竊盜罪，經判處有期徒刑八月確定，經撤銷假釋
    ，執行原殘刑二年十月二十八日，二罪經接續執行，於八十
    五年七月二十日因縮短刑期假釋出監，縮刑期滿日期為八十
    七年六月二十六日，仍不知悔改，因有戀童症，竟基於強制
    性交之概括犯意，先後為下列強制性交之行為：
（一）於八十八年十一月二十八日（起訴書誤載為二十六日）下
      午一時三十分許，見當時年僅十一歲未滿十四歲之國小女
      童Ａ１（○○○年○月生，姓名、年籍及住所等資料，均詳如卷
      內對照表），在住處附近巷口獨行，年幼可欺，竟佯稱家
      中有一小兒麻痺症之殘障小孩，需人協助輔導去除自卑感
      云云，藉以博取Ａ
      １之同情而同意隨同前往，丙○○即以車牌號碼○○○─七九五
        號機車，將Ａ１載往臺北縣○○市○○路○號七樓甫完工之無
        人建築物廁所，出示其所有自行製作之可供行兇用水果
        刀一支（起訴書誤載為開山刀）刀柄，向Ａ１威嚇稱：「
        我有帶刀並曾殺過二個人，不得反抗」等語之現時脅迫
        方法，致Ａ１不敢反抗，任由丙○○脫去衣褲，丙○○原擬將
        陰莖插入Ａ１之陰道而為性交，惟因陰莖未完全勃起，致
        無法進入而未得逞，丙○○遂以撫摸Ａ１性器（未進入）並
        自行手淫後射精在Ａ１內褲上後，始行離去。
（二）於八十九年一月二日下午某時，在臺北市○○區○○路路邊見
      當時年僅十歲未滿十四歲之國小女童Ａ２（○○○年○月生，姓
      名、年籍及住所等資料，均詳如卷內對照表），一人騎乘
      腳踏車經過，先以問路為由攔下Ａ２，佯稱家中有甫自美國
      歸返之小女孩，欲瞭解臺灣之生活狀況，需人協助云云，
      藉以博取Ａ２之信任而同意隨同前往，丙○○即以前開機車將
      Ａ２載往臺北市○○區○○路○段○○號頂樓機房內，向Ａ２威嚇稱
      ：「我身上有帶刀，要乖乖聽話，否則就要殺死你」等語
      之現時脅迫方法，致Ａ２不敢反抗，任由丙○○脫去衣褲，丙
      ○○先令Ａ２坐於椅子上，並以手指頭多次插入Ａ２之陰道內，
      再將陰莖插入Ａ２陰道內射精而為性交得逞，丙○○於離去前
      ，自所攜帶之袋子內出示其所有何供行兇用一把自製水果
      刀（起訴書記載為開山刀），對Ａ２稱須等候十分鐘後始得
      離開，而從容逃逸。
（三）於八十九年三月六日晚間八時許，在臺北縣○○市○○街某巷
      口，向已滿十六歲之女學生Ａ３（○○○年○月○○日生，姓名、
      年籍及住所等資料，均詳如卷內對照表，上開巷名因與Ａ３
      住所相同，詳如卷內資料）問路為由，再搭訕佯稱家中有
      剛從國外回來之親戚，並患有小兒麻痺症，在臺灣無親友
      ，不能走路亦無法下樓，需人幫忙輔導協談云云，藉以博
      取Ａ３之同情而同意隨同前往，丙○○即將Ａ３帶往上址附近某
      巷內甫完工之無人建築物七樓廁所，持其所有可供行凶用
      之前開自製水果刀（起訴書記載為開山刀）一把，指向Ａ３
      胸前約三十公分處，威嚇稱：「不要動，我之前有捅（殺
      ）過人」等語之現時脅迫方法，致Ａ３不敢反抗，而任由丙
      ○○脫去衣褲，丙○○即先令Ａ３坐於馬桶上，並以手指頭插入
      Ａ３之陰道內，再將陰莖插入Ａ３陰道內射精而為性交得逞。
（四）於八十九年六月六日晚間九時四十分許（起訴書誤載為十
      五分），在臺北縣○○市○○路與○○路口，見補習後獨自行返
      家之當時年僅十二歲未滿十四歲國中女生Ａ４（○○○年○月生
      ，姓名、年籍及住所等資料，均詳如卷內對照表）經過，
      竟持其所有可供行兇用之自製水果刀一把，對Ａ４嚇稱：「
      我有刀，不要動，跟我走」等語之現時脅迫方法，致Ａ４不
      能抗拒而坐上丙○○所騎乘之上開機車，丙○○將Ａ４載往臺北
      縣○○市○○路○段○○號，並登上○○樓樓頂上之水塔前陽台，
      而剝奪Ａ４之行動自由，丙○○持上開水果刀迫令Ａ４脫去衣褲
      並躺下後，除以手指插入Ａ４陰道內，並將陰莖插入Ａ４陰道
      內而為性交得逞。
（五）於八十九年十月一日下午一時二十分（起訴書誤載為一時
      ）許，在臺北縣○○市○○街○○○巷內，見當時年僅十歲未滿
      十四歲之國小女童Ａ５（○○○年○月生，姓名、年籍及住所等
      資料，均詳如卷內對照表）騎乘腳踏車經過，即顯露掛於
      腰際之手銬一支，攔下Ａ５，佯稱係警察，需要Ａ５協助調查
      辦案，前往辨認強盜云云，藉以博取Ａ５之信任而同意隨同
      前往，丙○○即以白色車牌號碼○○○─○○○號機車，將Ａ５載往
      臺北縣○○市○○街○○○巷○○號對面甫新建完工之無人建築物
      三樓廁所，向Ａ５嚇稱：「不准叫，將衣服脫掉，否則就要
      殺掉妳」等語之現時脅迫方法，致Ａ５不敢反抗而脫去衣褲
      ，丙○○並令Ａ５躺下，再將陰莖插入Ａ５陰道內而為性交得逞
      。
（六）於八十九年九月十日下午一時三十分許，在臺北縣○○市○○
      路○○○巷內，見當時年僅十三歲未滿十四歲之國中女生Ａ６
      （○○○年○月生，姓名、年籍及住所等資料，均詳如卷內對
      照表）獨行，即拿出手銬一支，佯稱係刑事組警察，需要
      Ａ６協助前往調查辦案云云，藉以博取Ａ６之信任而同意隨同
      前往，丙○○即以車牌號碼○○○─○○○號機車，將Ａ６載往臺北
      縣○○市○○路○○○○○○○號之甫新建完工之無人建築物四樓廁
      所，持其所有可供行兇用之自製水果刀一把，對Ａ６嚇稱：
      「不要叫，我之前有殺過人，如叫的話，就要將妳殺掉」
      等語之現時脅迫方法，致Ａ６不敢反抗而脫去衣褲，丙○○並
      迫令Ａ６躺於地上，再將陰莖插入Ａ６陰道內射精而為性交得
      逞。
二、嗣經內政部警政署刑事警察局依Ａ１至Ａ６送驗之內褲及陰道棉
    棒檢體上遺留之歹徒精子細胞ＤＮＡ檢測結果，發覺該六件型
    別均屬相符，再經臺北縣警察局海山分局將於Ａ４案發現場所
    採集之歹徒指紋一枚送請內政部警政署刑事警察局檢驗結果
    ，與丙○○指紋卡之左中指指紋相符，始共同報請檢察官簽發
    拘票，而於九十年二月二十六日上午九時許，在臺北市○○區
    ○○路○○號前查獲丙○○。同日上午十一時許對丙○○抽血檢驗結
    果，始確認其血液ＤＮＡ型別均與Ａ１至Ａ６送驗檢體上所遺精子
    細胞層ＤＮＡ之ＳＴＲ型別相同。
三、案經內政部警政署刑事警察局暨臺北縣警察局海山分局、蘆
    洲分局報請臺灣板橋地方法院檢察署檢察官偵查起訴。
    理  由
一、訊據上訴人即被告丙○○，就於右揭時、地，分別對被害人Ａ１
    至Ａ６為強制性交之事實，供承不諱，惟辯稱：並未持割草刀
    犯案；就Ａ４部分僅以手指插入陰道內，陰莖未插入，其餘被
    害人因被告有性功能障礙，均未插入時就射精在被害人陰道
    口云云。
二、經查：
    １、被害人Ａ１於警訊時指述稱：於八十八年十一月二十八日
        下午一時三十分許，在我家巷口之便利商店遇到嫌犯，
        他請我協助他的一名殘障小孩，幫助輔導其自卑感為由
        ，請我到他家中幫忙，我心想得小兒麻痺的小孩很可憐
        就幫幫他，旋即與他共乘他的機車前往新莊市○○路○號○
        樓工地廁所內，嫌犯告訴我「他有帶把刀，以前曾殺過
        兩個人，叫我不要反抗，要聽話」，並叫我把衣服脫光
        ，然後他欲強制性交，但因他的陰莖無法插入我的陰道
        ，嫌犯試了幾次無法成功，他便放棄離開，我是下午一
        時四十五分許離開工地，我見嫌犯露出刀柄，所以沒有
        抵抗等語（詳六一九四號偵查卷第二二、二三頁），而
        Ａ１因此受有小陰唇輕微紅腫、無明顯處女膜新近裂傷，
        陰道內無明顯異常分泌物，此有台北醫院診斷證明書一
        紙附卷可證（詳六一九四號偵查卷第六五頁），按被害
        人Ａ１指述被告當時有露出刀柄，但被告究竟是持何種刀
        則未見到，而被告就本案持刀犯行，坦承不諱，僅稱：
        是持自製水果刀，並非持扣案割草刀犯案，按被告持自
        製水果刀或割草刀犯案，就其刑責，並無任何影響，而
        其餘被害人若有見到刀均是指述紅色刀柄水果刀，從未
        有人指述見到割草刀，堪認被告所辯是以自製水果刀犯
        案一詞，為可採信，故被告於偵查中供稱：本件持割草
        刀犯案一詞，應係口誤所致。
    ２、被害人Ａ２於警訊時指述稱：於八十九年一月二日下午，
        在普民電腦前遇到一個人問我○○公園怎麼走，我告訴他
        一直走，後來他說有一個美國回來的女孩想要知道台灣
        的生活狀況，他叫我坐他的摩拖車去，車子騎到成功路
        五段三四、三六號那一棟停下來，坐電梯到十五樓，牽
        著我往上走一層，到小陽台，他回過頭把門關起來，就
        說「妳要乖乖聽話，我身上有刀，不然我就殺死妳」，
        後叫我把衣服脫光，我說為什麼要脫，他說妳不脫我就
        殺死妳，我害怕就脫光衣服，他我坐到旁邊椅子上把兩
        腳張開，他用手指頭伸進我上廁所的地方五、六次，我
        覺得想上廁所，他就叫我去上廁所，等我上完廁所出來
        後，然後他把他的褲子脫掉，把他的生殖器伸進我上廁
        所的地方，後來他走的時候有開燈，並跟我說十分鐘後
        才可以走，並把手伸進袋子拿出紅色握柄包著一半的刀
        子在警告我的樣子，我覺得我上廁所的地方會痛，就用
        內褲擦，發現有水水、咖啡色的東西，我把褲子穿上發
        現褲子上有血等語（詳六一九四號偵查卷第二八、二九
        頁），被害人Ａ２就被告於性交過程中，先使用手指，因
        被害人Ａ２想上廁所，被告還讓Ａ２去上廁所，後來才用生
        殖器插入等情，已陳述綦詳，並有先後時間差，顯見被
        告確有以手指及生殖器插入Ａ２陰道甚明。
    ３、被害人Ａ３於警訊時指述稱：於八十九年三月六日下午八
        時許，在○○市○○街○○○巷巷口，碰到一名陌生男子，假
        借問路為由，將我騙到長安街新蓋未完成大樓的七樓，
        當時歹徒喝令我將身上的衣褲全部脫去，否則將對我不
        利，且當時歹徒手握有水果刀，並說「如果不就範的話
        就要殺我」，歹徒叫我坐在馬桶上，將他的陰莖插入我
        的陰道，並將我大腿強行拉開，在抽動數十分鐘後便射
        精等語（詳六一九四號偵查卷第三十頁），而Ａ３因此受
        有陰唇裂傷（六點鐘分向約零點三三ＭＭ）、下背挫傷紅
        腫，此有新光吳火獅紀念醫院驗傷診斷書一紙附卷可證
        （詳六一九四號偵查卷第六五頁）。
    ４、被害人Ａ４於警訊時指述稱：於八十九年六月六日下午九
        時四十分許，經過○○市○○路、○○路口時，遇到一名中年
        男子，跨坐在機車上，停在路旁，待我走過他身旁時，
        從雨衣口袋拿出預藏的水果刀，對我說「我有刀，不要
        動，跟我走」，我上了機車後，就將我帶到○○路的○○廣
        場○○樓頂樓陽台，再次拿出水果刀，強迫我脫去衣褲並
        躺下，他將雨衣撩起，裡面沒有穿任何衣褲，露出生殖
        器，將生殖器強行進入我的陰戶，我因疼痛而抵抗，但
        他恐嚇我要聽話，約過了十分鐘，他要我穿好衣褲，數
        到兩百才可離開等語（詳六一九四號偵查卷第三二頁背
        面），並有台北縣○○市○○路○段○○號○○○樓電梯及頂樓水
        塔梯照片六張附卷為憑（詳六一九四號偵查卷第五四至
        五七頁，雖被告一再辯稱：是以誘騙方法叫Ａ４去到頂樓
        云云，惟Ａ４於警訊時已很明確指述被告是持刀脅迫Ａ４上
        車，並非誘騙等語，而陪同Ａ４製作警訊筆錄之警員甲○○
        已結證稱：Ａ４作筆錄時，其父親全程陪同在場，筆錄完
        全是依照Ａ４所述製作等語（詳本院九十一年八月五日訊
        問筆錄），而Ａ４父親謝父於本院到庭證稱：Ａ４當時有說
        被告拿刀押她上車，被告也有用手指及性器等語（詳本
        院九十一年八月五日訊問筆錄），顯見Ａ４在路上是因被
        告持刀脅迫才會上被告機車無誤。
    ５、被害人Ａ５於警訊時指述稱：於八十九年十月一日下午一
        時許，我到○○市○○街○○○巷遇到一位陌生男子，對我說
        「他是警察，要載我到別的地方幫他看強盜有幾人，只
        要三分鐘就好，等妳幫我忙後便叫別的警察載我回家」
        ，我便將腳踏車放在○○街○○美語前搭乘他的機車，後來
        他帶至我蘆洲市○○街○○○巷○○號對面三樓廁所，叫我將
        衣服脫掉，否則要殺掉我，我很害怕便立即脫掉衣服，
        他又叫我躺在地上，我便躺在地上，然後他就把他尿尿
        的地方放到我尿尿的地方，我覺得很痛，過一會便覺得
        兩腿內側溼溼的，那個人就站起來，當時他沒有拿任何
        兇器，只有看到他腰帶上有手拷等語（詳六一九四號偵
        查卷第三五頁），而Ａ５因此受有處女膜五點方向有撕裂
        ，背部破皮擦傷，此有新光吳火獅紀念醫院驗傷診斷書
        一紙附卷可證（詳六一九四號偵查卷第六五頁）。
    ６、被害人Ａ６於警訊時指述稱：於八十九年九月十日下午一
        時三十分許，在○○市○○路○○○巷附近，遇到一名男子對
        我說「妹妹，我是刑事組，可不可以幫我辦個案子」，
        按著便拿出他的證件及手拷給我看，說只要三分鐘就好
        ，我不疑有他，就坐上他的機車，載我到○○路○○○至○○○
        號那棟大樓○樓，拿出紅色握柄水果刀威脅我進洗手間
        ，並叫我不可以叫，表示他殺過人，如果叫的話，就要
        把我殺掉，要我脫光衣物，躺在地上，我很害怕，只好
        照他的話做，他就脫掉他的褲子，將生殖器插入我的體
        內等語（詳○○○○號偵查卷第三八頁），而Ａ６因此受有處
        女膜七、八點鐘方向零點三公分新撕裂傷，此有台北縣
        板橋醫院驗傷診斷書一紙附卷可證。
    ７、是本件除被害人Ａ４外，被告雖均係以誘騙方式騙取被害
        人同情或信任後，經被害人同意隨同被告搭乘被告之機
        車前往，惟嗣至案發現場，被告均以所攜帶之自製水果
        刀（除Ａ５部分未攜刀，另Ａ２部分則係於性侵害完畢後始
        拿出所攜之不明刀類外），脅迫被害人就範實施性侵害
        之事實，已據上開各被害人於警訊時指訴綦詳，而被害
        人Ａ４於警訊時亦堅指係被告持水果刀脅迫其搭乘機車等
        語，足徵被告辯稱其均未攜帶刀械脅迫被害人一詞，並
        不可信。
    ８、再被告於本院另辯稱：於警訊時被海山分局的警員恐嚇
        云云，惟查：被告因涉及多起強制性交案，故由刑事局
        聯合偵辦，而各分局則統一到刑事局偵訊被告，被告於
        九十年三月五日分經台北縣警察局新莊分局、蘆洲分局
        、海山分局等三個單位警察訊問，此有警訊筆錄三份附
        卷可證（詳六一九四號偵查卷第十五至二十頁），因為
        同一天內有數個分局訊問，所以每個分局都輪流進入偵
        訊室，絕無刑求或恐嚇之事，已分據製作筆錄之警員乙
        ○○、張原瑞、徐家賢結證在卷（詳本院九十一年九月十
        六日、九十一年九月十八日、九十一年九月二十六日訊
        問筆錄），再參酌被告所指海山分局之警訊筆錄（即六
        一九四號偵查卷第二十頁），被告根本完全未承認犯案
        ，更可印證警員徐家賢所證述未刑求亦未恐嚇之事為可
        信，從而被告辯稱：遭刑求恐嚇一詞，委不可信。
    ９、被害人Ａ５部分，被告雖未持刀犯案，另被害人Ａ２部分雖
        係於強制性交完畢後始取出所攜帶之自製水果刀，惟按
        被告係將被害人Ａ２、Ａ５騙往無人所在之頂樓機房內或甫
        新建完工之無人建物三樓廁所，使被害人Ａ２、Ａ５陷於其
        實力支配之下，並即向Ａ２、Ａ５嚇稱將予殺害等語，則依
        當時被害人Ａ２、Ａ５僅係國小學童，且處於無人可資救援
        之無助情況下，被告當場現實對之嚇令殺害之語，顯已
        達於脅迫之程度，而非僅將來惡害通知之恐嚇甚明。至
        被告雖於偵查中供稱其所作案之刀類均係開山刀（第四
        六三三號偵查卷第七六頁反面），檢察官亦指被告係持
        開山刀等情，惟此與各被害人所指稱及被害人Ａ３於原審
        訊問時所指稱被告係持水果刀一節，顯不相符，亦未足
        採憑。
  １０、除被害人Ａ１於警訊時指訴被告雖欲將陰莖插入其性      
    器，卻未能進入而未得逞外，被告並已自承對Ａ４以手
　　    指插入被害人性器，而其餘被害人均指稱被告確有將陰
　　    莖插入彼等性器之事實等情，並有被害人Ａ３、Ａ５、
　　    Ａ６提出之受理性侵害事件驗傷診斷書三紙記載其陰唇
　　    或處女膜均有撕裂傷，且依卷附之內政部警政署刑事警
　　    察局九十年二月二十七日（九十）刑醫字第二七八一０
　　    號鑑驗書所載（詳六一九四號偵查第四一頁至五一頁）
　　    ，除確認被告血液ＤＮＡ型別與上開被害人Ａ１至Ａ６
　　    送驗內褲或陰道棉棒檢體上所遺精子細胞層ＤＮＡ之Ｓ
　　    ＴＲ型別均屬相同外，且被害人Ａ２、Ａ３、Ａ４、Ａ
　　    ６之陰道棉棒檢體上均驗有被告精子細胞，況警員甲○
　　    ○於本院調查時結證稱：所謂採陰道棒是將棒伸入被害
　　    人陰道內，才能採獲檢體，並不是在被害人陰道口採檢
　　    體等語（詳本院九十一年九月二十六日訊問筆錄），既
　　    然被害人Ａ２、Ａ３、Ａ４、Ａ６是在陰道棉棒上採到
　　    被告精子細胞，顯見被告陰莖確有插入，並非如被告所
　　    辯：在陰道口射精，至被害人除Ａ３已滿十六歲外，其
　　    餘被害人雖均係未滿十四歲之學童，惟上開被害人均係
　　    正在發育中，雖未完全發育成熟，但被告尚非不得強行
　　    插入其性器，此觀之被害人Ａ２、Ａ４、Ａ５均於警訊
　　    指稱其事後性器疼痛或並有血水流出等情即明，被告辯
　　    稱其陰莖不可能進入被害人性器，其除有以手指插入被
　　    害人Ａ４性器外，均係以撫摸被害人性器再自行手淫方
　　    式射精云云，自不足信。此外，並有內政部警政署刑事
　　    警察局九十年二月二十六日（九十）刑紋字第七二四一
　　    號鑑驗書載明被害人Ａ４被害現場採集指紋與被告指紋
　　    卡之左中指指紋相符在卷可憑（詳六一九四號偵查卷第
　　    五二頁），綜上所述，被告上開所辯各節，均無非避就
　　    、卸責之詞，不足採信，本件事證明確，被告之犯行洵
　　    堪認定。
  １１、公訴人雖以被告另強迫Ａ３對其為口交，惟經Ａ３於原審調查
        時到庭稱：「警訊筆錄中所言有用舌頭舔被告性器，因
        當時對口交意義不了解，以為親嘴就算口交，實際上被
        告有強吻我嘴部，但我並沒有用嘴去舔被告的性器。」
        （詳原審卷第八一頁），此部分起訴書之記載，尚有誤
        會。
三、核被告以持自製水果刀脅迫，對未滿十四歲之被害人Ａ１性交
    而未得逞之行為，係犯刑法第二百二十二條第二項、第一項
    第二款、第八款之攜帶兇器對十四歲以下之女子以脅迫而為
    性交未遂罪；對已滿十六歲之被害人Ａ３持水果刀脅迫性交得
    逞之行為，係犯刑法第二百二十二條（原審判決書記載為第
    二百二十條）第一項第八款之攜帶兇器對於女子以脅迫而為
    性交罪；被告攜帶刀器以脅迫對未滿十四歲之被害人Ａ２、Ａ６
    性交得逞之行為，係犯刑法第二百二十二條第一項第二款、
    第八款之攜帶兇器對十四歲以下之女子以脅迫而為性交罪；
    被告以脅迫對未滿十四歲之被害人Ａ５性交得逞之行為，係犯
    刑法第二百二十二條第一項第二款之對十四歲以下之女子以
    脅迫而為性交罪；被告持水果刀脅迫未滿十四歲之被害人Ａ４
    搭乘機車並載往上述地點而剝奪其行動自由後，再持刀脅迫
    Ａ４而為性交得逞之行為，係犯刑法第三百零二第一項之以非
    法方法剝奪人之行動自由罪及刑法第二百二十二條第一項第
    二款、第八款之攜帶兇器對十四歲以下之女子以脅迫而為性
    交罪。被告對被害人Ａ４所犯上開妨害自由罪與加重強制性交
    罪二者，有方法、結果之牽連關係，為牽連犯，應從一重之
    加重強制性交罪處斷。被告所犯上開各加重強制性交罪及加
    重強制性交未遂罪間，均時間緊接、犯罪構成要件相同，顯
    係基於概括之犯意反覆而為，應論以連續犯一罪並依情節較
    重之攜帶兇器對十四歲以下之女子以脅迫而為性交既遂罪處
    斷。又被告有如事實欄所載之犯罪、科刑、執行紀錄，並於
    八十七年六月二十六日假釋期滿執行完畢之事實，有臺灣高
    等法院檢察署刑案紀錄簡覆表在卷可按，其於受有期徒刑之
    執行完畢後，五年以內再犯有期徒刑以上之本罪，應依刑法
    第四十七條累犯之規定加重其刑，惟對於法定最高刑度無期
    徒刑部分，依法不得加重。
四、原審予以論科固非無見，惟⑴Ａ１部分，被告係持自製水果刀
    ，非割草刀，已如前述，⑵再原審就被告諭知施以治療，但
    就施以治療之期間，則未諭知，亦有不當，從而被告以否認
    犯罪為由提起上訴，雖無理由，惟原判決既有可議之處，自
    應由院將原判決撤銷，爰審酌被告已有性侵害前科紀錄，雖
    經入監矯治，惟假釋出監未久即行再犯，且一再對未滿十四
    歲之國中、國小學童為性侵害，造成被害人心理莫大恐懼，
    迄今仍無法回復，已據被害人Ａ３、Ａ５、Ａ６之家長指訴在卷（
    詳原審卷第八四至八五頁），而被告為警查獲後，初仍否認
    犯行（九十年二月二十六日初次警訊筆錄），經警抽血檢驗
    其ＤＮＡ相符後，始坦承涉案，惟於審理時對重要案情仍一再
    狡詞卸責，惟對被害人性侵害時，尚未動手毆打傷害被害人
    等一切情狀，量處如主文所示之刑，再供犯罪所用之自製水
    果刀一支及手銬一付，已經被告丟棄，並無證據證明已經滅
    失，爰依刑法第三十八條第一項第二款規定沒收之，另扣案
    之割草刀一把，經被告否認係其持以犯案之工具，且經檢視
    勘驗結果，係屬新品，扣案之手銬一副，已據被告陳稱並非
    供犯案時所持用，原持用手銬業已丟棄（原審九十年五月九
    日訊問筆錄）；扣案之手電筒一支，與本案無關；扣案之雨
    衣二件，固據被告陳稱僅其中一件藍、黃相間之雨衣係被告
    性侵害Ａ６時所穿用，惟尚與本件構成要件性侵害犯罪行為無
    直接關連；均不為沒收之諭知。另以依刑法第九十一條之一
    第一項規定，囑託亞東紀念醫院鑑定，經該醫院於九十年六
    月四日（原審判決書記載為六日）以臨床診斷為「戀童症」
    ，有施以長期治療之必要，有該院精神鑑定報書一紙附卷可
    憑（詳原審卷第六七頁），經審酌被告本件強制性交行為之
    手段、過程，及其有精神鑑定報書所載之不正常之戀童症，
    因認有諭知被告保安處分之必要，併宣告被告應於刑之執行
    前令入相當處所施以治療，至治癒時為止，但最長不得逾三
    年。
據上論斷，應依刑事訴訟法第三百六十九條第一項前段、第三百
六十四條、第二百九十九條第一項前段、刑法第五十六條、第二
百二十二條第一項第二款、第八款、第三百零二條第一項、第五
十五條、第四十七條、第三十八條第一項前段、第九十一條之一
第一項、第二項，罰金罰鍰提高標準條例第一條前段判決如主文
。
本案經檢察官賴俊雄到庭執行職務。
中    華    民    國    九十一    年    十 月   十八  日
                            臺灣高等法院刑事第十八庭
                                審判長法  官  吳      敦
                                      法  官  吳  明  峰
                                      法  官  劉  慧  芬
右正本證明與原本無異。
如不服本判決應於收受送達後十日內向本院提出上訴書狀，其未
敘述上訴之理由者並
得於提起上訴後十日內向本院補提理由書（均須按他造當事人之
人數附繕本）。
                                      書記官  鎖  瑞  嶺
中    華    民    國  九十一  年   十     月   二十一 日
附錄：本案論罪科刑法條全文
刑法第二百二十二條第一項第二款、第八款
犯前條之罪而有左列情形之一者，處無期徒刑或七年以上有期徒
刑：
二、對十四歲以下之男女犯之者。
八、攜帶兇器犯之者。
刑法第三百零二條第一項
私行拘禁或以其他非法方法，剝奪人之行動自由者，處五年以下
有期徒刑、拘役或三
百元以下罰金。